

# Quintanilla

Técnico en Ingeniería en Sistemas Informáticos, cursando 5to año de Ingeniería en Desarrollo de Software. Poseo experiencia laboral en soporte IT y soporte de software con SQL, además de desarrollo web en proyectos como freelance y proyectos académicos. Actualmente búsqueda oportunidades para poder aplicar mis habilidades y conocimientos en el campo del desarrollo de software. Apasionado por el aprendizaje constante y la resolución de problemas.



+503 71398377









Santa Tecla, El Salvador

#### -EDUCACION-

## Escuela Especializada en Ingeniería ITCA-FEPADE, Santa Tecla

Técnico en Ingeniería de Sistemas Informáticos 2016 - 2017

# Escuela Especializada en Ingeniería ITCA-FEPADE, Santa Tecla

5to. año de Ingeniería en Desarrollo de Software 2018 – cursando actualmente

# Insaforp-Fedisal-Formás, Santa Tecla

Curso de Generalidades para Proyectos de Programación en C# con .NET nov/2021 - dic/2021

#### -EXPERIENCIA-

DataSoft S.A. de C.V. 10/01/22 – a la fecha

Soporte de Software — Productos Alimenticios DIANA

Programador analista en SQL brindando soporte y mantenimiento en sistema web de distribuidoras DIANA de Centroamérica (GT-HN-NI), mediante gestor de incidencias Jira, atendiendo requerimientos sobre fallas o mejoras en interfaz web y/o Bases de Datos en ambientes de prueba, desarrollo y producción.

## Grupo Sega El Salvador, 02/2021 – 10/2021

Analista de Soporte - Banco Agrícola, Davivienda

- Soporte de aplicación helpdesk, mediante consultas SQL en la Base de datos, e implementación de nuevas aplicaciones o actualización de los sistemas operativos, desplegados remotamente desde SCCM.
- Proyecto renovación de equipos, instalando y configurando hardware y software, en Agencias de banco agrícola a nivel nacional.

## Clínica Corazón de María, 08/2017 – 09/2020

Soporte Técnico - Mantenimiento preventivo y correctivo; además de brindar asistencia a los empleados en materia tecnológica.

### -HABILIDADES TECNICAS-

- Lenguajes de Programación: JAVA C# JS PHP
- Frameworks/Librerías: REACT REACT NATIVE JSP HIBERNATE LARAVEL
- Desarrollo Web: HTML CSS BOOTSTRAP JAVASCRIPT PHP WORDPRESS
- Bases de datos: SQL NoSQL
- Herramientas de Desarrollo: SCRUM KANBAN GIT JIRA IDE's(VS, VSCODE, NETBEANS, ECLIPSE, etc.)

#### -IDIOMAS-

ESPAÑOL NATIVO - INGLÉS INTERMEDIO

#### -HABILIDADES BLANDAS-

TRABAJO EN EQUIPO, ADAPTABILIDAD, PROACTIVO, RESOLUCION DE PROBLEMAS

# -PORTAFOLIO (SITIOS WEB, PROYECTOS, ETC)-

https://napoleonsnz.github.io/







CISCO. Corporativa  Certificado de finalización del curso	Cisco Networking Academy
Introducción a la Seguridad Cibernética	
Por haber completado el curso de Introducción a la Seguridad ( capacidad de explicar lo siguiente:	Cibernética de Cisco Networking Academy® y demostrar la
Conceptos e importancia de la ciberseguridad	Técnicas utilizadas para proteger a las organizaciones de ataques
Características e impacto de varios tipos de ataques cibernéticos     Cómo protegerse contra ataques cibernéticos	cibernéticos  • Por qué la ciberseguridad es una profesión creciente
Como protegerse contra ataques ciberneticos	<ul> <li>Por que la ciberseguridad es una profesion creciente</li> <li>Oportunidades disponibles para obtener certificaciones de seguridad de</li> </ul>
	red
OSCAR NAPOLEON SAENZ QUINTÁNILLA	
ITCA-FEPADE Santa Tecla	
Nombre de la academia	
El Salvador	31/03/2023
Ubicación	Fecha
Ublicación	